臺灣臺中地方法院刑事判決
111年度易字第189號
聲  請  人  臺灣臺中地方檢察署檢察官
被      告  王永森



上列被告因竊盜案件，經檢察官聲請以簡易判決處刑（110年度
偵字第31043號），本院本院認不宜以簡易判決處刑（原案號：1
10年度中簡字第2459號），改以通常程序審理，判決如下： 
    主    文
王永森犯竊盜罪，處拘役參拾日，如易科罰金，以新臺幣壹仟元
折算壹日。未扣案之鹿角蕨盆栽壹個沒收，於全部或一部不能沒
收或不宜執行沒收時，追徵其價額。
    犯罪事實
一、王永森基於意圖為自己不法所有之竊盜犯意，於民國110年7
    月9日上午5時21分許，在江孟霓位於臺中市○○區○○○街000號
    住處門口騎樓柱子上，徒手竊取江孟霓所有之「非非鹿角蕨
    」盆栽1個（價值新臺幣2000元），得手後離去。嗣經江孟
    霓發現遭竊報警處理，經警調閱監視器後，循線查獲上情。
二、案經江孟霓訴由臺中市政府警察局霧峰分局報告臺灣臺中地
    方檢察署檢察官偵查起訴。
    理    由
一、證據能力之說明：
  ㈠本判決認定事實所引用之被告以外之人於審判外之言詞或書
    面證據等供述證據，檢察官及被告王永森均未於言詞辯論終
    結前聲明異議，而本院審酌各該證據作成時之情況，並無違
    法不當或證明力明顯過低之瑕疵，亦認以之作為證據應屬適
    當，是依刑事訴訟法第159條之5規定，認均有證據能力。 
  ㈡本判決以下所引用之非供述證據，均與本案事實具有自然關
    聯性，且核屬書證、物證性質，又查無事證足認有違背法定
    程式或經偽造、變造所取得等證據排除之情事，復經本院依
    刑事訴訟法第164條、第165條踐行物證、書證之調查程序，
    亦堪認均有證據能力。
二、認定犯罪事實之理由及證據：
    訊據被告矢口否認上開犯罪事實，辯稱：我不記得有無於11
    0年7月9日上午5時21分許前往告訴人江孟霓的住處，我沒有
    竊取告訴人的盆栽，我腦中連竊盜的念頭都沒有云云。經查
    ：
　㈠告訴人位於臺中市○○區○○○街000號住處，於110年7月9日上午
    5時21分許，遭人竊取告訴人掛置於門口騎樓柱子上之鹿角
    蕨盆栽1個等情，業據告訴人於偵查中指訴明確（見偵卷第1
    9-23、25-26、67-69頁），且有員警職務報告書、告訴人住
    處監視器錄影畫面翻拍照片、「非非鹿角蕨」盆栽照片、逃
    逸返家路線圖及路口監視器錄影畫面翻拍照片在卷可憑（見
    偵卷第13、27-34、34-35、39-46頁），而依照上開告訴人
    住處監視器錄影畫面翻拍照片，可清楚見到告訴人掛置於門
    口騎樓柱子上之鹿角蕨盆栽1個，遭1名戴鴨舌帽及口罩、身
    穿藍色長袖上衣及黑色長褲之不詳男子取下，並放入塑膠袋
    內之畫面（見中簡卷第145-146頁），足認告訴人指訴其盆
    栽遭人竊取之情節，堪以採認。
　㈡被告雖否認盆栽為其所竊取云云，惟查：
　　1.證人即承辦員警葉峻賓於審判中具結證稱：我任職於國光
      派出所，110年7月間受理告訴人報案盆栽遭竊，受理報案
      後，因告訴人一開始有提供他住家外的監視器照片，他住
      家外道路公園那側有1名男子靠近他的住宅，竊取他掛在
      牆上的鹿角蕨，所以我們就沿線調閱監視器，最後看到該
      名男子走到來興街的公寓，我們拿著監視器照片中竊取盆
      栽男子的照片，詢問了附近住戶有無見過類似特徵的男子
      ，有住戶就說該名男子是住○○○街00號的2樓或3樓，因而
      特定被告為嫌疑人等語明確（見易字卷第26-27頁），而
      依照卷內路口監視器錄影畫面翻拍照片，亦顯示警方係鎖
      定告訴人住處監視器所拍攝到該名戴鴨舌帽及口罩、身穿
      藍色長袖上衣及黑色長褲之不詳男子，沿線調取有拍攝到
      該男子身影之監視器後，循線查知被告住處，此有上開監
      視器錄影畫面翻拍照片及警方繪製之逃逸返家路線圖存卷
      可查（見偵卷第39-46頁），是被告辯稱其不記得有無於
      上開時間前往告訴人住處，並否認有何竊盜犯行云云，已
      難認可採。
　　2.更何況，警方依附近鄰居所述，循線至被告住處查訪後，
      在被告住處陽台上所發現之鹿角蕨盆栽1個，經與告訴人
      所提供其失竊之鹿角蕨盆栽照片比對，可明顯看出該鹿角
      蕨所放置之木板，其木紋形狀、間距及特徵可謂完全相同
      ，有盆栽照片附卷可參（見中簡卷第153頁），堪認警方
      在被告家中發現之該盆鹿角蕨，與告訴人所失竊之盆栽為
      同一盆。被告雖辯稱：同一塊木材所裁切出來的板子會很
      類似云云（見易字卷第33頁），然縱使是同一塊木材，不
      同部位所裁切出來之板材紋路通常仍有差異，是被告家中
      盆栽板材紋路與告訴人盆栽相同，已屬機率極小之事，而
      依照警方所提供之路線圖，可知被告住處與告訴人住處有
      相當距離，然告訴人住處監視器所拍攝到之竊嫌，卻不偏
      不倚地走回被告住處附近，實難認係因巧合所致。是以，
      經綜合監視器畫面及盆栽照片等證據加以判斷，被告辯稱
      其並未竊取告訴人盆栽云云，委無足採。
　㈢綜上所述，被告所辯洵非可採，本案事證明確，被告上開犯
    行堪以認定，應依法論科。　　
三、論罪科刑：
　㈠核被告所為，係犯刑法第320條第1項之竊盜罪。
　㈡爰審酌被告恣意竊取他人財物，欠缺法治觀念及自我控制能
    力，所為實屬不該，犯後矢口否認，復未與告訴人達成和解
    或賠償損害，暨衡酌被告之智識程度、家庭經濟狀況（詳見
    易字卷第34頁）及其所陳述之健康狀況（見中簡卷第25-95
    頁）等一切情狀，量處如主文所示之刑，並諭知易科罰金折
    算標準。
四、沒收：
　　按犯罪所得，屬於犯罪行為人者，沒收之；前2項之沒收，
    於全部或一部不能沒收或不宜執行沒收時，追徵其價額，刑
    法第38條之1第1項前段、第3項分別定有明文。查被告竊得
    之鹿角蕨盆栽1個，為被告竊盜犯行之犯罪所得，尚未發還
    被害人，亦查無過苛調節條款之適用，應依上揭規定，宣告
    沒收，於全部或一部不能沒收或不宜執行沒收時，追徵其價
    額。
據上論斷，應依刑事訴訟法第452條、第299條第1項前段，刑法
第320條第1項、第41條第1項前段、第38條之1第1項前段、第3項
，刑法施行法第1條之1第1項，判決如主文。
本案經檢察官詹常輝聲請以簡易判決處刑，檢察官王宜璇到庭執
行職務。
中　　華　　民　　國　　111 　年　　3 　　月　　2 　　日
                  刑事第十四庭  法  官  田雅心
以上正本證明與原本無異。
如不服本判決應於收受送達後20日內向本院提出上訴書狀，並應
敘述具體理由；其未敘述上訴之理由者，應於上訴期間屆滿後20
日內向本院補提理由書（均須按他造當事人之人數附繕本）「切
勿逕送上級法院」。
告訴人或被害人如不服判決，應備理由具狀向檢察官請求上訴，
上訴期間之計算，以檢察官收受判決正本之日起算。
　　　                        　書記官   王嘉麒
中　　華　　民　　國　　111 　年　　3 　　月　　2 　　日
刑法第320條第1項
意圖為自己或第三人不法之所有，而竊取他人之動產者，為竊盜
罪，處5年以下有期徒刑、拘役或50萬元以下罰金。